【裁判字號】    95,上易,630
【裁判日期】    950809
【裁判案由】    竊盜
【裁判全文】
臺灣高等法院臺中分院刑事判決     民國95年度上易字第630號
上  訴  人
即  被  告  丙○○
選任辯護人  賴俊宏律師
上列上訴人因竊盜案件，不服臺灣南投地方法院中華民國95 年4
月14日第一審判決（民國95年度易字第88號，起訴案號：臺灣彰
化地方法院檢察署民國94 年度偵字第7771 號、臺灣雲林地方法
院檢察署民國94年度偵字第3902號），提起上訴，本院判決如下
：
    主  文
原判決撤銷。
丙○○共同連續帶兇器竊盜，處有期徒刑拾月，扣案之鐵剪
支、美工刀貳支、單眼螺栓肆支、扳手支及螺絲扳具壹組均沒
收。
    事  實
一、已判決確定之張順成及丙○○共同基於意圖為自己不法所有
    之概括犯意，連續於（一）民國（下同）九十四年八月二十
    七日晚間十一時許，攜帶客觀上足供兇器使用之扳手一支，
    前往雲林縣斗六市之某處，趁乙○○疏未注意之際，共同竊
    取乙○○所有之車牌號碼為Ｃ５－二五六二號自用小客車車
    牌二面，得手後將之懸掛在張順成所有之車牌號碼七六六六
    －ＬＨ號自用小客車上，作為逃避警方查緝之用。（二）於
    九十四年八月三十一日上午八時許，二人共同攜帶客觀上足
    供凶器使用且為二人共有之電纜剪三支、美工刀二支、單眼
    螺栓四支、扳手三支及螺絲扳具一組，前往雲林縣古坑鄉○
    ○村○○○道路枋寮某一電線桿處，共同竊取台灣電力公司
    所有之電纜線約二公尺得逞後，隨即將電纜線攜至雲林縣斗
    六市○○路二五一號之廢料回收廠變賣，得款共同花用殆盡
    。
二、張順成及丙○○承同上意圖為自己不法所有之概括犯意聯絡
    ，於九十四年九月二十六日中午十二時許，在雲林縣斗六市
    後火車站前，一起徒手竊取張惠美所有之車牌號碼ＱＰ－六
    ○三六號自用小客車（該車輛係於九十四年九月十九日凌晨
    二時許，在南投縣鹿谷鄉○○路九六之十一號，為不詳之人
    所竊取；其上所懸掛之二四七五－JK號車牌二面，則係簡再
    興所有，於九十四年九月二十一日晚間十一時十分許，在雲
    林縣莿桐鄉麻園村平和十二號前，由簡再健發現遭竊），得
    手後據為己有，並由張順成駕駛竊得之車輛搭載丙○○逃逸
    。嗣於九十四年九月二十七日晚間零時許，在彰化縣二水鄉
    ○○村○○道路旁，為警查獲，扣得原本即插在該車上但非
    張惠美所有之鑰匙一支。並扣得鐵剪三支、美工刀二支、單
    眼螺栓四支扳手三支及螺絲扳具一組。
三、案經彰化縣警察局田中分局報請臺灣彰化地方法院檢察署檢
    察官偵查後向臺灣彰化地方法院起訴；及雲林縣警察局斗南
    分局報告臺灣雲林地方法院檢察署檢察官偵查後移送臺灣彰
    化地方法院併案審理，再經臺灣彰化地方法院移送原審法院
    審理。
    理  由
一、上開事實迭據共同被告張順成於警詢、偵查及原審準備程序
    與審理時坦承不諱，另被告丙○○於原審固供承，有與張順
    成共同竊取事實一之（一）之車牌二面及事實二之自小客車
    一部，惟矢口否認有與張順成一起行竊事實一之（二）之電
    纜線，辯稱：「九十四年八月三十一日上午，伊在家裡，並
    沒有與張順成一起去偷電纜線」云云，於本院審理時則否認
    竊取電纜線及汽車云云。經查：
  (1)事實一之（一）部分，除被告二人均供承不諱外，並經證人
    即被害人乙○○於警詢中指述在卷，且有乙○○領回二面車
    牌之贓物認領保管單乙紙附卷可稽，被告二人自白核與事實
    相符，可以採信，該部分事證明確，足以認定。
  (2)事實二部分，亦據被告二人於原審供承在卷，且互核相符，
    核與被害人張惠美於警詢指訴及證人簡再健於警詢證述之情
    節相合，並有張惠美及簡再健領回車輛及車牌之贓物認領保
    管單2紙、照片10張、 車輛車牌失竊作業查獲車輛認可資料
    、車輛竊盜車牌失竊資料個別查詢報表、車輛車牌失竊作業
    查獲車牌認可資料各一份附卷可憑，復有鑰匙一支扣案可證
    ，足認被告二人之自白均與事實相符，可以採信，該部分犯
    行亦事證明確，足以認定。
  (3)事實一之（二）部分，被告丙○○雖否認犯行，並以上開情
    詞置辯，然被告張順成於警詢中已明確供稱，該部分犯行係
    伊與綽號「阿三」共同行竊，並稱：「阿三的詳細年籍資料
    ，我不清楚，只知道他住林內鄉」等語（詳張順成九十四年
    九月一日警詢筆錄），嗣張順成於偵查中亦為相同供述，供
    稱係與「阿三」共同竊盜，並於原審審理中結證稱：「阿三
    是指丙○○，他是住林內鄉，我當時只知道他叫阿三，並不
    知道他全名叫丙○○」等語（詳原審九十五年三月三十一日
    審判筆錄），張順成之指證前後一致，並無出入，再參諸張
    順成與丙○○係朋友關係，二人又共同為事實一之（一）及
    事實二之犯行，足見二人交情非淺，且二人間並無不愉快之
    事，此為丙○○於審理所自承，若非確有其事，張順成自無
    誣攀之理，故張順成之證詞，確有極高之可信度。另張順成
    於上開警詢中，亦指稱與「阿三」共同竊取事實一之（一）
    所示車牌二面，嗣被告丙○○於原審審理中亦坦承與張順成
    共同行竊該二面車牌，則張順成所稱「阿三」即丙○○，應
    係信而有徵之事實甚明。被告丙○○否認上情，顯係避重就
    輕之詞，無可採信。此外，該部分亦經證人即臺灣電力公司
    員工戊○○於警詢中證述無誤，復有張順成於同日下午又單
    獨前往行竊時所持相同之行竊工具鐵剪三支、美工刀二支、
    單眼螺栓四支、扳手三支及螺絲扳具一組扣案可證。被告張
    順成之自白及證詞均與事實相符，亦足採信，該部分事證明
    確，被告竊盜犯行可以認定。至證人即被告之妻丁○○於本
    院審理時雖證稱，被告並未與張順成共同竊取汽車，張順成
    於94年9月26日前之94年9月19日即開該汽車至被告家，足證
    被告並未與張順成於94年9月26 日共同竊取汽車云云。查被
    告在偵查中及原審已坦承與張順成共同竊取汽車（見彰化地
    檢署94年度偵字第7771號卷第8頁，原審卷第33 頁），足證
    證人丁○○所為證詞，係護被告之辭，不足採為被告有利
    之證據。又被告之辯護人請求勘驗被告於94年9月27日3時38
    分，在彰化縣警察局田中分局源泉派出所之警訊筆錄錄音光
    碟，以證明被告在警訊中之自白，係出於警方脅迫而成，該
    警訊筆錄應無證明能力云云。查被告在偵查中及原審已坦承
    竊取車牌及汽車，且於本院審理時供稱，對於偵查中及原審
    審理時所為之陳述無意見，是本院認為無庸再勘驗該錄音光
    碟，併此敘明。
二、
  (一)扣案之鐵剪三支及美工刀二支為刀鋒銳利之物；單眼螺栓四
    支、扳手三支及螺絲扳具一組均屬金質材質，質地堅硬，上
    開物品在客觀上均足對人之生命、身體、安全構成威脅，俱
    屬具有危險性之兇器。故核被告丙○○如事實一之（一）、
    （二）所為，均係犯刑法第三百二十一條第一項第三款之攜
    帶兇器加重竊盜罪。被告如事實二所為，則係犯同法第三百
    二十條第一項之普通竊盜罪。被告與張順成就上開事實一之
    （一）、（二）加重竊盜犯行及事實二之普通竊盜犯行，有
    犯意聯絡及行為分擔，均為共同正犯。又被告多次加重竊盜
    犯行及一次普通竊盜犯行，均時間密接，所犯又係構成要件
    相同之罪，顯係基於概括犯意反覆為之，屬連續犯，應依刑
    法第五十六條之規定，論以連續攜帶兇器竊盜一罪，並加重
    其刑。
  (二)被告丙○○如事實一之（一）、（二）部分，雖未經檢察官
    於起訴書載明，惟因與本案有連續犯之裁判上一罪關係，為
    起訴效力所及，本院自得一併審理。
三、原審以被告罪證明確，予以論罪科刑，原無不合，惟查刑法
    上之連續犯業經修正公布廢除，於95年7月1日生效，修正後
    之連續犯罪，以一罪一罰，比較修正前後之法律，以修正前
    之法律有利於被告，自應適用修正前之法律，原審未及審酌
    比較，尚有未洽，被告上訴意旨否認竊取電纜線及汽車，雖
    無理由，惟原判決既有上開可議之處，自屬不能維持，應由
    本院將原判決撤銷改判，爰審酌被告：(1)正值青壯之年卻不
    思正途，以不正方法取得他人財物之犯罪動機。(2)共同連續
    加重竊盜所竊取者，係居民不可或缺之電纜線，影響當地民
    眾日常生活，危害民生甚鉅等一切情狀，量處以有期徒刑十
    月。扣案之鐵剪三支、美工刀二支、單眼螺栓四支、扳手三
    支及螺絲扳具一組，係被告二人所共有，並共同持以行竊之
    物，業據被告張順成供承在卷，爰均依刑法第三十八條第一
    項第二款規定宣告沒收之。又事實二之扣案鑰匙一支，並非
    被告二人所有之物，此為被告二人於偵查中一致之供述，且
    亦無其他證據足認上開鑰匙一支係屬被告二人所有，爰不予
    宣告沒收，併予敘明。
據上論斷，應依刑事訴訟法第三百六十九條第一項前段、第三百
六十四條、第二百九十九條第一項前段，刑法第二十八條、第二
條第一項前段、第三百二十一條第一項第三款、第三十八條第一
項第二款、修正前刑法第五十六條，判決如主文。
本案經檢察官甲○○到庭執行職務。
中    華    民    國    95    年    8     月    9     日
              刑事第二庭  審判長法  官  李  璋  鵬
                                法  官  蕭  錦  鍾
                                法  官  胡  森  田
上列正本證明與原本無異。
不得上訴。
                                書記官  林  振  甫
中    華    民    國    95    年    8     月    10    日
                                                      Ａ


司法院資訊處製作；財團法人民間司法改革基金會備份。
